臺灣臺北地方法院民事判決　　　　　　 95年度訴字第12442號
原　　　告　台北富邦商業銀行股份有限公司
法定代理人　甲○○
訴訟代理人　乙○
被　　　告　銘海水電工程有限公司
兼法定代理　丙○○
人
兼上列二人　丁○○　　住同上
共同訴訟代
理人
上列當事人間清償借款案件，本院於民國九十六年一月十六日言
詞辯論終結，判決如下：
    主      文
被告應連帶給付原告新台幣貳佰參拾肆萬肆仟壹佰陸拾元，及如
附表所示之利息、違約金。
訴訟費用由被告連帶負擔。
本判決於原告以新台幣柒拾捌萬元，或等值之中央政府建設公債
九十三年度甲類第七期債票為被告供擔保後，得為假執行。
    事實及理由
一、本件依兩造簽訂約定書第11條之約定合意由本院管轄，合先
    敘明。
二、原告主張：
  (一)被告銘海水電工程有限公司（下稱銘海公司）分別於民國94
    年6月15日、94年9月8日向原告借款四筆，金額分別為：(1)
    新台幣（下同）100萬元、(2)100萬元、(3)50萬元、(4)50萬元
    ，其中借款(1)(2)之借款期限至99年6月15日止、借款(3)(4)之
    借款期限至99年9月8日止，利息則分別約定按原告牌告基準
    利率加碼年息(1)2.14%、(2)2.39%、(3)2.14%、(4)2.39%計算，
    並依年金法計算月付金，每月計付一次，上開月付金得由原
    告於每屆滿三個月之次日，按當時之原告牌告基準利率加原
    碼距重新計算。如被告銘海公司遲延履行時，除按上開利率
    計息外，逾期清償在6個月以內者，按上開利率10%，超過6
    個月者，超過部份按上開利率20%計算違約金。如有停止或
    遲延履行全部或一部債務本金時，即喪失期限利益，債務視
    為全部到期。詎被告銘海公司自95年5月19日起未依約繳款
    付息，尚欠原告234萬4160元及如附表所示利息、違約金。
  (二)另被告丙○○、丁○○於94年9月8日與原告簽訂保證書，擔
    保被告銘海公司對原告現在以及將來連續發生之票據、借款
    、墊款、保證及其他有關債務，均包括利息、遲延利息、違
    約金、損害賠償及有關履行上開債務所須之一切費用等，以
    360萬元為限額與銘海公司負連帶清償之責。被告丙○○、
    丁○○既為連帶保證人，依法應負連帶清償責任，為此提起
    本件訴訟。並聲明：如主文所示。
三、被告銘海公司、丙○○、丁○○辯稱：
    被告確有積欠如原告訴之聲明所示之款項及擔任保證人，但
    目前無法一次清償等語。
四、本件原告主張之事實，業據其提出借據、保證書、約定書影
    本為證，且被告就原告主張欠款之金額及連帶保證之事實均
    不爭執，堪信原告之主張為真實。從而原告依兩造約定請求
    被告連帶給付234萬4160元及如附表所示之利息、違約金，
    為有理由，應予准許。
五、原告陳明願供擔保，請准宣告假執行，經核無不合，茲酌定
    相當擔保金額，予以准許。
六、綜上所述，本件原告之訴為有理由，依民事訴訟法第85條第
    2項、第390條第2項，判決如主文。
中　　華　　民　　國　　96　　年　　1 　　月　　23　　日
                  民事第六庭    法　官　邱  琦
以上正本係照原本作成
如對本判決上訴，須於判決送達後20日內向本院提出上訴狀
中　　華　　民　　國　　96　　年　　1 　　月　　23　　日
                       　　　　 書記官　池東旭
